　　　　　臺灣臺北地方法院協商程序宣示判決筆錄
　　　　　　　　　　　　　　　　　　 100年度易字第2480號
公　訴　人　臺灣臺北地方法院檢察署檢察官
被　　　告　胡鶴騰
　　　　　　胡鶴璇
上二人共同
選任辯護人　劉龍飛律師
上列被告等因妨害公務案件，經檢察官提起公訴（100 年度偵字
第14616 號），並聲請法院改依協商程序而為判決，本院認為適
當，進行協商判決程序，於中華民國100 年9 月29日下午3 時整
，在本院第十九法庭宣示判決，以代判決書，出席職員如下：
　　法　官　湯千慧
　　書記官　游雅鈞
　　通　譯　曾瑜敏
法官起立朗讀判決主文、犯罪事實要旨、處罰條文並告知上訴限
制、期間及提出上訴狀之法院，且諭知記載其內容：
一、主文：
    胡鶴騰、胡鶴璇共同對於公務員依法執行職務時，施強暴，
    處有期徒刑壹年。緩刑貳年，並應於判決確定之日起貳月內
    向公庫支付新臺幣伍萬元。
二、犯罪事實要旨：
    胡鶴騰、胡鶴璇與陳欣致於民國100 年7 月2 日23時30分許
    ，在臺北市○○區○○路112 號前，搭乘陳宇鴻駕駛之車牌
    號碼831-E5號營業小客車，其後胡鶴騰因故在車上後座與陳
    欣致發生爭執，經陳宇鴻出言制止，胡鶴璇、胡鶴騰竟基於
    傷害人之身體之犯意聯絡，徒手毆打陳宇鴻，致陳宇鴻受有
    頭部鈍傷、疑似腦震盪症候群等傷害（胡鶴璇、胡鶴騰所涉
    傷害罪嫌部分，因陳宇鴻撤回告訴另為不起訴處分），適臺
    北市政府警察局大安分局和平東路派出所員警鄭光志行經該
    處，因見陳宇鴻駕駛之營業小客車停在路中間並發現陳宇鴻
    遭胡鶴騰、胡鶴璇毆打而欲上前制止，胡鶴騰、胡鶴璇見狀
    竟基於傷害人之身體之犯意聯絡，無視渠等下車時鄭光志已
    表明警察身分且正依法執行職務，仍共同以徒手毆打鄭光志
    ，致鄭光志受有右臉鈍傷、左頭、左臉、右手肘、右膝、左
    膝、上唇鈍傷及左手指擦傷等傷害（鄭光志未提出傷害告訴
    ），嗣經鄭光志對空鳴槍並喝令胡鶴騰、胡鶴璇趴下，始與
    支援警力合力將胡鶴騰、胡鶴璇當場制伏。
三、處罰條文：刑法第135 條第1 項、第28條、第74條第1 項第
    1 款、第2 項第4 款，刑法施行法第1 條之1 第1 項、第2
    項前段。
四、協商判決原則上不得上訴。但有刑事訴訟法第455 條之4 第
    1 項第1 款「於本訊問程序終結前，被告撤銷協商合意或檢
    察官撤回協商聲請者」；第2 款「被告協商之意思非出於自
    由意志者」；第4 款「被告所犯之罪非第455 條之2 第1 項
    所得以協商判決者」；第6 款「被告有其他較重之裁判上一
    罪之犯罪事實者」；第7 款「法院認應諭知免刑或免訴、不
    受理者」等情形之一，或協商判決違反同條第2 項「法院應
    於協商合意範圍內為判決；法院為協商判決所科之刑，以宣
    告緩刑或二年以下有期徒刑、拘役或罰金為限」等規定者（
    以上均簡稱但書情形），不在此限（即有但書情形，依法仍
    得上訴）。
五、本件如有上述但書情形，且不服本判決時，得自收受宣示判
    決筆錄送達之日起10日內，向本院提出上訴狀（須附繕本）
    ，上訴於第二審法院。
六、依據刑事訴訟法第455 條之9 之規定，作成本宣示判決筆錄
    ，以代判決書。
中    華    民    國   100    年    9     月    29    日
                  臺灣臺北地方法院刑事第八庭
                          書記官  游雅鈞
                          法  官  湯千慧
以上筆錄正本係照原本作成。
                          書記官  游雅鈞
中    華    民    國   100    年    9     月    29    日